臺灣臺南地方法院交通事件裁定　　　　　　　　　　　九十一年度交聲字第九九號
　　移送機關　交通部公路總局嘉義區監理所台南監理站
　　受處分人
　　即異議人　甲○○
右列受處分人因違反道路交通管理處罰條例案件，對於交通部公路總局嘉義區監理所
台南監理站民國九十一年四月八日所為之裁決處分（處分案號：南監五字第裁七四─
Ｓ00000000號），聲明異議，本院裁定如左：
    主  文
原處分關於「駕駛執照吊扣期間駕車」、「罰鍰新臺幣玖仟元」、「吊銷駕駛執照」
部分均撤銷。
甲○○駕駛執照吊扣期間駕車部分不罰。
其餘異議駁回。
    理  由
一、聲明異議意旨略以：如附件聲明異議狀所載。
二、按汽車駕駛人，臨時停車有不依順行之方向，或不緊靠道路右側，或單行道不緊
    靠路邊，或併排臨時停車情形者，處新臺幣三百元以上六百元以下罰鍰，道路交
    通管理處罰條例第二十一條第一項第七款、第四項、第五十五條第四款分別定有
    明文。
三、經查：
    （一）本件受處分人即異議人甲○○係於民國九十一年二月十九日十三時五十七
          分許，因其所有之車號６Ｓ─２２１９號自小客貨車，在台南市○○路一
          八二號前違規併排臨時停車，在執勤員警欲上前舉發違規之際，適異議人
          趕至現場，經執勤員警當場告知異議人違規行為乃掣單舉發等情，有台南
          市警察局南市警交字第Ｓ00000000號舉發違反道路交通管理事件
          通知單及台南市警察局九十一年三月十五日南市警交字第０９１３７２９
          ６號函各一紙在卷可稽，並經證人即本件舉發員警施清文於本院調查時到
          庭陳證無訛，而異議人對其所有之上開自小客貨車有於右開時、地併排臨
          時停車而為警當場掣單舉發之事實亦不爭執，從而，異議人之自小客貨車
          有於上開時、地，違規併排臨時停車之事實，應堪認定。雖異議人辯稱：
          該車當日係由其同事董安育所駕駛並搭載其至該處停車，其當日並無開車
          云云。惟按道路交通管理處罰條例關於車輛駕駛人之處罰，如應歸責於車
          輛所有人者，處罰車輛所有人，道路交通管理處罰條例第八十五條第三項
          定有明文。查異議人所有之自小客貨車有於右開時、地併排臨時停車之違
          規事實，既可認定，則異議人在舉發當時既未明白表示其非該車之駕駛人
          並告知真正違規駕駛人之姓名、年籍資料以供執勤員警依法舉發，且其又
          親自在場簽收該舉發通知單無訛，致執勤員警以為異議人為駕駛人而對其
          舉發，即屬顯可歸責於異議人之事由，其仍應受處罰，是異議人前開所辯
          ，自無可採。
    （二）次查異議人所有之前開自小客貨車，於九十一年二月十九日十三時五十七
          分許，確係由其遠盈貿易有限公司同事董安育所駕駛並搭載異議人至台南
          市○○路一八二號前違規併排臨時停車等情，除據異議人於本院調查時到
          庭陳述明確外，並經證人董安育於本院調查時到庭陳證：「（九十一年二
          月十九日下午一時五十七分許，是何人駕駛該輛６Ｓ─２２１９號休旅車
          在北門路一八二號前違規併排臨時停車？）是我開該輛車的，是我從公司
          開該輛車在該處違規停車的，受處分人甲○○坐在我旁邊，當天受處分人
          甲○○並沒有駕駛該輛車」、「（問：當天是何人開車？）當日是我開受
          處分人甲○○的車子，載受處分人甲○○一起到客戶處收款，當時我在店
          內與客戶處理帳款，受處分人甲○○在外面與警員處理被告發的事宜，受
          處分人甲○○當天並未開車，因為當天是我向公司借該輛車子，因為受處
          分人甲○○是公司小股東之一，所以才會開受處分人甲○○的車子出門」
          等語明確（見本院九十一年五月二日、六月六日訊問筆錄），並有遠盈貿
          易有限公司特殊折扣申請單、出勤費用申請單、客戶應收帳款對帳簡要表
          等影本各一紙在卷可資佐證，顯見異議人辯稱該輛自小客貨車當日係由其
          同事董安育所駕駛等語，確屬信而有徵，尚堪採信。從而異議人並無駕駛
          執照吊扣期間駕車之行為，亦堪認定。
四、綜上所述，本件異議人既無駕駛執照吊扣期間駕車之行為，則移送機關據以引用
    道路交通管理處罰條例第二十一條第一項第七款、第四項之規定，裁處異議人罰
    鍰新臺幣九千元並吊銷駕駛執照等處分，經核於法尚有未合，異議人指摘原裁決
    不當，即非無理由，而本件裁決處分既有前述違法情形，自應由本院裁定將原處
    分關於「駕駛執照吊扣期間駕車」、「罰鍰新臺幣玖仟元」、「吊銷駕駛執照」
    部分均撤銷，另為裁定如主文第二項所示。另移送機關就其餘部分引用前開道路
    交通管理處罰條例第五十五條第四款規定，裁處異議人新臺幣六百元，於法並無
    不當，異議人就其餘部分異議為無理由，應予駁回。
五、據上論斷，應依道路交通案件處理辦法第十九條、第二十條，裁定如主文。
中      華      民      國      九十一      年      八      月    九    日
      臺灣臺南地方法院交通法庭
                                      法  官  張  瑛  宗
右正本證明與原本無異
如不服本裁定應於送達後五日內向本院提出抗告狀
                                      書記官  陳  志  德
中      華      民      國      九十一      年      八      月   十三   日
